臺灣士林地方法院民事裁定　　　　　　　 94年度簡抗字第8號
抗　告　人　台新國際商業銀行股份有限公司
法定代理人　蔡孟
相　對　人　甲○○
上抗告人與相對人間清償債務事件，上訴人對於中華民國94年1
月24日本院內湖簡易庭94年度湖簡字第61號第一審裁定提起抗告
，本院裁定如下：
    主  文
原裁定廢棄，發回原審法院。
    理  由
一、抗告人起訴及抗告意旨略以：相對人甲○○於民國92年12月
    2 日向抗告人申請威士信用卡使用，自92年12月2 日起至93
    年11月7 日止尚有新台幣270,835 元未按期給付，為此，抗
    告人向鈞院內湖簡易庭起訴訴請相對人給付。原審法院以本
    件兩造所訂立之信用卡約定條款第26條有「因本契約涉訟時
    ，除法律所規定之法院有管轄權外，持卡人並同意以臺灣士
    林地方法院、臺灣臺中地方法院、臺灣高雄地方法院…擇一
    為第一審管轄法院」之約定，認如依該條款之約定，抗告人
    得依其意思任選一地方法院起訴，與民事訴訟法第24條由當
    事人合意定第一審管轄法院之意旨不符，認該合意管轄之約
    定無效，而依職權裁定移送臺灣臺北地方法院。惟兩造所訂
    立之信用卡約定條款第26條雖約定合意管轄之法院有三，但
    此舉係抗告人針對不同區域之客戶而設計，本件於信用卡申
    請書上亦約定如有因本約條款涉訟，同意士林地方法院內湖
    簡易庭為第一審管轄法院。本件於約定條款及申請書上皆明
    確指定鈞院為管轄法院，兩造指定涉訟法院乃為便利訴訟，
    並非未明確指定管轄法院，而使債務人權利受有不確定損害
    之可能性，從而，請求廢棄原審移送臺灣臺北地方法院管轄
    之裁定等語。
二、按當事人得以合意定第一審管轄法院。但以關於由一定法律
    關係而生之訴訟為限，民事訴訟法第24條定有明文。當事人
    以合意定第一審管轄法院，旨在使預定之訴訟，歸屬於一定
    之法院管轄；關於合意所訂之管轄法院，必須限於一定之法
    院，如以合意泛指當事人之一造得向任何法院起訴者，自為
    法所不許。但當事人以合意定數個一定之法院為管轄法院者
    ，既非漫無限制，仍屬有效，原告自得向所合意之數法院其
    中一法院起訴，非謂當事人僅得以合意定單一法院為管轄法
    院（參見吳明軒著，中國民事訴訟法（上冊），修訂6 版，
    第88頁）。本件兩造雖以合意定三個特定之法院為管轄法院
    ，但其既非漫無限制，仍應屬有效，原審未見及此，裁定移
    ，為有理由，爰將原裁定廢棄，發回原審法院，另為適當之
    處理。
三、據上論結，本件抗告為有理由，爰裁定如主文。
中　　華　　民　　國　　94　　年　　4 　　月　　29　　日
                  民事第一庭  審判長法  官  黃小瑩
                                    法  官  許永煌
                                    法  官  陳靜芬
以上正本證明與原本無異。
本件裁定不得抗告。
中　　華　　民　　國　　94　　年　　5 　　月　　3 　　日
                                    書記官  陳秀蘭
